【裁判字號】    90,交聲,206
【裁判日期】    900514
【裁判案由】    聲明異議
【裁判全文】
臺灣高雄地方法院刑事裁定                          九十年度交聲字第二六號
    原處分機關  高雄巿交通事件裁決所
    異  議  人  甲○○
    即受處分人
右列受處分人因違反道路交通管理處罰條例案件，對於高雄市交通事件裁決所於九十
年三月六日所為之處分（原處分案號：高市建交裁駕字第三二─Ｂ00000000
號）聲明異議，本院裁定如左：
    主  文
異議駁回。
    理  由
一、聲明異議意旨略以：原處分機關以異議人即受處分人甲○○於民國八十九年十月
    十五日十五時十五分許，駕駛車牌號碼ＹＧ─三二七五號自用小客車，在高雄市
    左營區○○路、文奇路口肇事致劉嘉宏受傷，未即採取救護或其他必要措施，並
    向警察機關報告而逃逸，乃於九十年三月六日依據道路交通管理處罰條例第六十
    二條第一項之規定，裁處異議人吊銷駕駛執照之處分。惟異議人肇事後，雖見劉
    嘉宏受傷而有意將之送醫，惟因劉嘉宏甚為生氣，並對異議人怒目而視，異議人
    為一弱女子，心生畏懼，乃將小客車駛離現場，欲請先生前來處理，迨當日十七
    時四十分許，異議人再回到肇事現場，但已不見劉嘉宏，且其後曾向高雄市政府
    警察局左營分局新莊派出所報案，但因非屬事故地點轄區，而未獲受理，並非有
    意逃逸；詎原處分機關未審酌此即逕為裁決，其裁決顯有未當，爰於法定期間內
    聲明異議，請求撤銷原處分機關所為之處分。
二、按汽車駕駛人，駕駛汽車肇事致人受傷或死亡，應即採取救護或其他必要措施，
    並向警察機關報告，不得駛離，逃逸者吊銷駕駛執照，道路交通管理處罰條例第
    六十二條第一項定有明文；又汽車駕駛人，曾依道路交通管理處罰條例第六十二
    條第一項之規定吊銷駕駛執照者，不得考領駕駛執照，同條例第六十七條第一項
    亦定有明文。經查：本件異議人並不否認於前開時地駕車肇事，並致劉嘉宏受傷
    ，此亦有道路交通事故調查報告表在卷可憑，則在救人為先情況下，異議人當應
    留在事故現場對劉嘉宏進行救護措施，並向警察機關報案，其卻僅因劉嘉宏車禍
    後甚為生氣並怒目相視，即駕車離去，迨經過二個多小時後，始再回到事故現場
    ，此情為卷附聲明異議狀所明載，異議人就此大違情理之舉，卻辯稱「並無肇事
    逃逸之意」云云，顯難採信；是原處分機關援引前開規定，就異議人前開違規行
    為裁處「吊銷駕照，不得考領」之處分，依法並無違誤之處，本件異議為無理由
    ，自應予以裁定駁回。
三、據上論斷，應依道路交通案件處理辦法第十九條，裁定如主文。
中      華      民      國    九十      年      五      月     十四     日
                                臺灣高雄地方法院交通法庭
                                    法  官  曾  逸  誠
右正本證明與原本無異。
如不服本裁定，應於裁定送達後五日內，向本院提出抗告狀。
                                    書記官    許玉城
中    華    民    國      九十      年      五      月      十五      日


司法院資訊處製作；財團法人民間司法改革基金會備份。
